臺灣臺北地方法院交通事件裁定　　　　　　　　　　九十一年度交聲字第九一一號
　　異議人即　甲○○
　　受處分人
右列受處分人因違反道路交通管理處罰條例案件，對於台北市交通事件裁決所中華民
國九十一年五月十五日所為之處分（原處分案號：北市裁三字第裁二二－ＡＸＸ０一
二七六六號），聲明異議，本院裁定如左：
    主  文
異議駁回。
    理  由
一、按汽車於設有禁止迴車標誌或劃有分向限制線、禁止超車線、禁止變換車道線之
    路段，不得迴車，道路交通安全規則第一百零六條第二款定有明文。又汽車駕駛
    人在上開路段迴車者，處銀元二百元以上六百元以下罰鍰（即新台幣六百元以上
    一千八百元以下），並予記違規點數一點，道路交通管理處罰條例第四十九條第
    二款、第六十三條第一項第一款亦定有明文。再汽車駕駛人駕駛汽車違反道路交
    通安全規則，因而肇事致人受傷，吊扣其駕駛執照三個月至六個月，道路交通管
    理處罰條例第六十一條第三項亦定有明文。
二、本件受處分人即異議人甲○○於九十一年二月七日上午九時五十分許，駕駛車號
    ＤＦ－００四七號自用小客車沿台北市○○路由北往南方向行駛，途經樂利路九
    四號前，在劃有行車分向限制線之該路段竟迴車向北迴轉，適有楊亞文騎乘車號
    ＧＮ８－０一六號重型機車亦由北往南行駛至該處，受處分人之左側車身遂與該
    機車撞及而肇事，楊亞文因此人車倒地，受有右腳擦傷、右肩挫傷等傷害，經警
    到場處理、繪製現場圖並對受處分人及楊亞文訊問後，由台北市政府警察局交通
    警察大隊（以下稱台北市交大）第四組員警以受處分人有違反上開道路交通管理
    處罰條例第四十九條第二款、第六十一條第三項規定之行為掣單舉發，經受處分
    人於舉發通知單上所載應到案日期前向原處分機關提出申訴，經原處分機關請舉
    發單位即台北市交大調查，經該大隊調查結果，仍認受處分人有上開違規行為，
    原處分機關即依上開道路交通管理處罰條例第四十九條第二款、第六十一條第三
    項、第六十三條第一項第一款規定，於九十一年五月十五日裁處受處分人罰鍰新
    台幣九百元，吊扣受處分人駕駛執照三個月，並予記違規點數一點。
三、受處分人聲明異議意旨固不否認曾於右揭時地駕駛該汽車在劃有行車分向限制線
    之路段迴車，並與楊亞文所騎乘機車發生碰撞肇事之事實，惟否認有何違反道路
    交通管理處罰條例規定之行為，辯稱：其當時迴轉，集中注意力於左前方，該機
    車卻越線逆向行駛，且速度極快，方發生碰撞，台北市交大交通事故分析研判表
    只判定該機車超速行駛，並未判定違規逆向行駛，顯有錯誤云云。經查：受處分
    人於右揭時地在劃有行車分向限制線路段迴車，並與楊亞文所騎乘發生碰撞肇事
    ，楊亞文且受有上開傷勢等情，業據受處分人坦白承認，核與楊亞文所述情節相
    符，並有當時在現場所拍攝之相片附卷可稽。且本件僅係審酌受處分人有無違反
    道路交通管理處罰條例規定之行為，至楊亞文除涉嫌超速行駛外，有無違規越線
    逆向行駛，並非本件審理之範圍。又交通警察掣單舉發違反道路交通管理處罰條
    例所列之違規事實，本質上為行政處分，係公務員基於職務上之權力，依法就特
    定之具體事件所為之具公法上效果之單方面行政行為，基於公務員為公法上行為
    具有公信力之原則，該行政行為當可被推定為真正，其據以依法處分之事實認定
    亦為正確無誤，本件異議人既未能提出證據以資證明其確無違規行為，僅稱對方
    亦違規逆向行駛，尚難認其辯解為可採，本件事證明確，受處分人之違規行為堪
    以認定。
四、綜上所述，受處分人駕駛汽車確實有違反上開道路交通安全規則第一百零六條第
    二款之規定，在劃有分向限制線之路段迴車，並因而肇事使楊亞文受傷，從而原
    處分機關依道路交通管理處罰條例第四十九條第二款、第六十一條第三項、第六
    十三條第一項第一款規定裁處受處分人罰鍰九百元，吊扣駕駛執照三個月，並予
    記違規點數一點，核無違誤，本件受處分人之異議為無理由，應予駁回。
據上論斷，應依道路交通案件處理辦法第十九條，裁定如主文。
中      華      民      國    九十一    年      十      月  二十四    日
                                      臺灣臺北地方法院交通法庭
                                          法  官  陳容正
右正本證明與原本無異。
如不服本裁定應於送達後五日內向本院提出抗告狀
                                          書記官  彭雅慧
中      華      民      國    九十一    年      十      月  二十八    日
